

RESUME

Développeur Web innovant avec 4 ans d'expérience dans la conception et le codage de sites et applications web et mobile. Talent démontré pour le développement Web frontend et backend afin d'optimiser la présence en ligne. Expert dans les langages tels que HTML, CSS, JavaScript, php, mySql.

CONTACTS

TÉLÉPHONE: +216 50 870 256

LINKEDIN: /maamoun-arissa

PORTFOLIO: https://maamoungrissa.me

E-MAIL: grissa.maamoun@gmail.com

COMPETENCES

HTML / CSS / JavaScript / PHP / MySql jQuery / AlpineJS / Tailwindcss VueJS / ReactJs / AngularJs NodeJs / ExpressJs / Redux MongoDb / Bootstrap / MaterialUi ReactNative / ionic-framework Laravel / Livewire Wordpress / opencart / joomla Foxpro / vb.net / c++

LANGUAGES

Arabe 0000

Français 00000

Angalis 0000

Russe 0000

MAAMOUN GRISSA

Développeur Web

PARCOURS PROFESSIONNEL

Développeur web Frontend Squadio, Riadh, Arabie Saoudite. (Télétravail)

2021 - Présent

Missions: Développement et support des applications web...

Directeur

Anytime & Anywhere, Sousse, Tunisie.

2021 - Présent

Services: Développement de sites web statiques, de plateformes ecommerce, d'applications web et mobiles, Graphisme, Identité d'entreprises, Marketing Digital, SEO...

Développeur web Full-stack Flegrei, Moscou, Russie

2019 - 2021

Développement du sites web, des applications web et mobile :

- Plateformes E-commerce utilisant Opencart Cms
- Sites Web Catalogue & Portfolio Utilisant Wordpress Cms.

Développeur web Full-stack Kvantum, Moscou, Russie (Télétravail)

2019 - 2021

Développement du sites web, des applications web et mobile :

- Sites Web Catalogue & Portfolio Utilisant Joomla Cms.
- Application web Utilisant Laravel 7.

Administrateur de système Hôtel LTI El Ksar, Sousse, Tunisie

2013 - 2018

Gestion et maintenance de parc informatique, réseau local et wifi, téléphonie, caméras de surveillance, système ERP et 1 er responsable audiovisuelles.

Développeurs logiciels Société Tunisienne des équipements, Tunis, Tunisie

2011 - 2012

Développement du système ERP de la société utilisant Foxpro.

FORMATION

Institut supérieur des études technologiques, Sousse, Tunisie Juillet 2011

Licence appliquée en multimédia et développement web

Institut supérieur des études technologiques, Sousse, Tunisie

Juillet 2010

Certificat Cisco: Réseautage de la maison et petites entreprises

